【裁判字號】    98,消債更,729
【裁判日期】    981211
【裁判案由】    更生事件
【裁判全文】
臺灣臺中地方法院民事裁定           98年度消債更字第729號
聲請人(
即債務人)   戊○○○○○○
相對人(
即債權人)   國泰世華商業銀行股份有限公司
                      統一編號.
法定代理人  丙○○
相對人(
即債權人)   兆豐國際商業銀行股份有限公司
                      統一編號.
法定代理人  己○○
代  理  人  子○○
相對人(
即債權人)   荷商荷蘭銀行股份有限公司台北分公司
                      統一編號.
代  理  人  辛○○
相對人(
即債權人)   渣打國際商業銀行股份有限公司
                      統一編號.
法定代理人  癸○○
相對人(
即債權人)   香港商香港上海豐銀行股份有限公司(原中華)
                      統一編號.
法定代理人  卯○○
相對人(
即債權人)   臺灣新光商業銀行股份有限公司
                        7、2.
                      統一編號.
法定代理人  乙○○
                        7、2.
相對人(
即債權人)   遠東國際商業銀行股份有限公司(含友邦信用卡公
            司)
                        1樓及.
                      統一編號.
法定代理人  丑○○
                        1樓及.
相對人(
即債權人)   萬泰商業銀行股份有限公司
                      統一編號.
法定代理人  丁○○
相對人(
即債權人)   台新國際商業銀行股份有限公司
                      統一編號.
法定代理人  寅○○
相對人(
即債權人)   日盛國際商業銀行股份有限公司
                      統一編號.
代  理  人  甲○○
相對人(
即債權人)   中國信託商業銀行股份有限公司
                      統一編號.
法定代理人  壬○○○○
相對人(
即債權人)   永豐商業銀行股份有限公司
                      統一編號.
代  理  人  庚○○
相對人(
即債權人)   友邦信用卡公司
上列當事人聲請消費者債務清理事件，本院裁定如下：
    主  文
債務人戊○○○○○○自中華民國98年12月11日下午4時
起開始
更生程序。
    理  由
一、按法院開始更生程序之裁定，應載明其年、月、日、
時，並即時發生效力，消費者債務清理條例第45條第1項
定有明文。
二、本件債務人主張：其有不能清償債務情事，前已提出
債權人清冊，且其無擔保或無優先權之債務總額未逾新台
幣一千二百萬元，復未經法院裁定開始清算程序或宣告破
產，爰向本院聲請更生等語。
三、經查債務人所主張之上開事實，業據提出財產及收入
說明書、財產查詢清單、財產增減變動表、債權人清冊、
生活必要支出清單、更生償債計畫書等為證，此外，本件
又查無債務人有消費者債務清理條例第六條第三項、第八
條或第四十六條各款所定駁回更生聲請之事由存在，則債
務人聲請更生，應屬有據，爰裁定如主文。
四、本件依債務人消費明細顯示，其消費內容多有奢侈、
浪費及投機之性質，另依其預擬之更生方案所示，清償比
例亦低，恐難獲得債權人可決或法院認可，最終可能導致
宣告清算並不予免責之無益結果，徒然造成司法程序之無
益進行。惟因前述理由三之說明，本件依法仍應准許更生
，併此敘明。
中    華    民    國    98    年    12    月    11    日
              民事庭法      官  張升星
上為正本係照原本作成
本件不得抗告
本裁定已於98年12月11日公告。
中    華    民    國    98    年    12    月    11    日
                    書  記  官  詹世洲


司法院資訊處製作；財團法人民間司法改革基金會備份。
